【裁判字號】    90,上易,2511
【裁判日期】    901026
【裁判案由】    傷害
【裁判全文】
臺灣高等法院刑事判決                            九十年度上易字第二五一一號
    上  訴  人
    即  被  告  甲○○
右上訴人因傷害案件，不服臺灣板橋地方法院九十年度易字第一七八三號，中華民國
九十年六月十二日第一審判決（起訴案號：臺灣板橋地方法院檢察署九十年度偵字第
五一一六號）提起上訴，本院判決如左：
    主  文
上訴駁回。
    事  實
一、甲○○前有妨害公務、恐嚇及傷害等前科，其中於民國八十七年間所犯恐嚇案件
    ，經台灣板橋地方法院以八十七年度易字第四九八六號判處有期徒刑六月，如易
    科罰金以三百元折算一日，上訴後，經本院以八十八年度上易字第一六０一號判
    決駁回上訴確定，並於八十八年七月十二日易科罰金執行完畢，仍不知悔改，復
    於九十年三月六日十八時三十分許，前往乙○○所經營位於台北縣板橋市○○路
    四六號之「新東京日式涮涮鍋」（起訴書及原判決均誤繕為東京涮涮鍋）處，因
    其用餐後拒不給付餐費（甲○○所涉詐欺部分，另由臺灣臺北地方法院審理），
    而與乙○○發生爭執互有拉扯（乙○○所涉搶奪部分，業據臺灣板橋地方法院檢
    察署檢察官處分不起訴），詎甲○○竟基於普通傷害之犯意，自其皮包內取出其
    所有之水果刀一把，朝乙○○之左肘刺下，致乙○○因而受有左前臂撕裂傷六公
    分之普通傷害。
二、案經告訴人乙○○訴由臺北縣警察局板橋分局報請臺灣板橋地方法院檢察署檢察
    官偵查起訴。
    理  由
一、訊據上訴人即被告甲○○固供承於前開時地有與告訴人乙○○因餐費問題發生爭
    執之事，惟矢口否認有何傷害之犯行，辯稱：其當時並未碰觸到告訴人，其所有
    之水果刀係遭黃仁厚搶走，黃仁厚搶走該水果刀後，告訴人自行噴血，故該店地
    上有血跡，告訴人所提之傷單係私立醫院所開具，且為乙種診斷證明書，不具公
    信力，其在臺灣臺北地方法院開庭時，所見告訴人之傷疤在左手左側，但照片上
    告訴人之傷在左手右側，其係遭告訴人誣告云云。
二、經查，
  (一)右揭被告持水果刀刺傷告訴人之事實，業據告訴人乙○○於警方調查及檢察官偵
    查及本院審理時均指訴歷歷，並經證人即在場之客人黃仁厚於警訊及偵查中證稱
    ：「因我到新東京日式涮涮鍋店用餐，目擊有乙名女客人與老闆娘發生口角爭執
    ，然後該名女客人從皮包拿出水果刀出來亮相，之後，老闆娘上前與女客人發生
    拉扯，雙方發生拉扯，女客人再拿出水果刀出來，殺傷老闆娘左手肘，．．．」
    、「．．．，之後老闆娘再次進來店內，與女客人發生口角爭執，雙方並發生拉
    扯，女客人從皮包內拿出預藏水果刀與老闆娘發生拉扯，被女客人殺傷左手肘，
    血流滿地，．．．」、「（經警方所查該名女客人身份姓名叫甲○○，經你當場
    指認是否為她本人？）是她無誤」、「我在用餐，甲○○不付帳找麻煩，我是常
    客，告訴老闆說我代她付錢就好，甲○○說吃了東西頭痛，與老闆娘乙○○發生
    爭執，甲○○想拿皮包打她的頭，乙○○把皮包拉下來丟地上，再出去叫警察，
    ．．．，後來老闆娘進來要拉甲○○出門，甲○○從皮包內抽出刀子刺向老闆娘
    」等語（見偵查卷第八頁反面、第九頁正面、反面、第三九頁反面、第四十頁正
    面）屬實，核上開證人之證詞與告訴人之指述互核相符，並無歧異，復有板橋中
    興醫院特種診斷證明書（見偵查卷第十九頁）、台北縣警察局板橋分局後埔派出
    所偵辦甲○○傷害及詐欺案現場錄音帶譯文表（見偵查卷第十頁、第十一頁）、
    台北縣警察局板橋分局後埔派出所偵辦傷害、詐欺案現場勘查照片三張（偵查卷
    第十二頁至第十四頁）在卷可稽，而告訴人乙○○之傷並經本院囑請台灣台北地
    方法院檢察署法醫師驗傷，經檢驗結果乙○○左手前臂外側呈Ｌ型舊傷疤痕（已
    縫合癒合）長三點八公分、寬一點三公分，並論斷致傷原因及凶器種類為硬物或
    銳器刺創，有台灣台北地方法院檢察署驗傷診斷書在本院卷可稽。此外，另有被
    告所有傷害告訴人所用之水果刀一把扣案可證。
  (二)參以被告復自承其確與告訴人因餐費而起爭執，扣案之水果刀確為其所有等語（
    見偵查卷第三一頁反面、原審卷第二七頁、第二八頁），則被告與告訴人因餐費
    之糾紛一言不合互生爭執，被告遂基於傷害故意，持所有之水果刀刺傷告訴人，
    此與常情不相悖違，況證人黃仁厚僅係前往告訴人店內用餐之客人，自無獨厚告
    訴人，而甘冒涉犯偽證罪到庭為有利於告訴人證詞之必要。綜上，衡情度理，自
    以告訴人乙○○之指述及證人黃仁厚之證詞可採。被告空言否認，顯係事後卸責
    之詞，不足採信。又乙○○於案發當日九十年三月六日前往板橋中興醫院檢查，
    經診斷為左前臂撕裂傷六公分，而於本院九十年八月十日囑請台灣台北地方法院
    檢察署法醫師檢查時，該傷痕長三點八公分，已如前述，惟告訴人乙○○受傷迄
    本院囑請台灣台北地方法院檢察署法醫師驗傷時已近五月，傷口早已縫合癒合，
    是尚難以案發後近五月驗傷傷痕未達六公分，即認板橋中興醫院診斷不實。
  (三)至被告於本院審理時請求鑑定扣案該把水果刀上之血跡，究係人類或動物之血跡
    ，經本院檢送扣案之水果刀一把函請內政部警政署刑事警察局鑑定，該局並通知
    告訴人前往採血比對該水果刀上之血跡是否與告訴人血跡相同，經該局鑑定結果
    ，本案水果刀刀刃處血跡與乙○○血液ＤＮＡ－ＳＴＲ型別相同等語，有該局九
    十年九月十一日（九十）刑醫字第一八二二九三號鑑驗書附本院卷可稽，被告辯
    稱案發當時並未碰觸到告訴人云云，顯不足採。本件事證明確，被告犯行已堪認
    定，應予依法論科。
三、核被告甲○○所為，係犯刑法第二百七十七條第一項之傷害罪。又被告於八十七
    年間犯恐嚇案件，經台灣板橋地方法院以八十七年度易字第四九八六號判處有期
    徒刑六月，如易科罰金以三百元折算一日，上訴後，經本院以八十八年度上易字
    第一六０一號判決駁回上訴確定，並於八十八年七月十二日易科罰金執行完畢，
    有臺灣高等法院檢察署刑案紀錄簡覆表一份在卷足參，其於有期徒刑執行完畢後
    ，五年內再犯有期徒刑以上之罪，為累犯，應依法加重其刑。
四、原審法院因以適用刑法第二百七十七條第一項、第四十一條第一項、第四十七條
    、第三十八條第一項第二款，罰金罰鍰提高標準條例第一條前段、第二條之規定
    ，審酌被告之素行，其犯罪時所受之刺激，暨其犯罪之動機、目的、手段、被害
    人所受傷害程度及被告犯罪後之態度等一切情狀，量處有期徒刑肆月，並諭知易
    科罰金之折算標準，且以扣案之水果刀一支，係被告所有供犯罪所用之物，應併
    予宣告沒收。本院經核原審認事用法，並無不合，量刑亦稱允當，被告上訴意旨
    仍執陳詞否認犯行，為無理由，應予駁回。
據上論斷，應依刑事訴訟法第三百六十八條，判決如主文。
本案經檢察官謝英民到庭執行職務。
中      華      民      國      九十      年      十      月  二十六    日
                              臺灣高等法院刑事第六庭
                                  審判長法  官  陳  春  秋
                                        法  官  王  麗  莉
                            法  官  徐  培  元
右正本證明與原本無異。
不得上訴。
                                        書記官  秦  仲  芳
中      華      民      國     九十     年    十      月      二十九    日
附錄    本判決論罪科刑法條：
刑法第二百七十七條第一項
傷害人之身體或健康者，處三年以下有期徒刑、拘役或一千元以下罰金。
犯前項之罪因而致人於死者，處無期徒刑或七年以上有期徒刑，致重傷者，處三年以
上十年以下有期徒刑。


司法院資訊處製作；財團法人民間司法改革基金會備份。
